臺灣臺中地方法院民事判決
111年度訴字第1116號
原      告  謝琇嬿  
訴訟代理人  羅宗賢律師
被      告  張瑋玲  
上列當事人間請求損害賠償事件，本院於民國111年9月19日言詞
辯論終結，判決如下：
    主    文
被告應給付原告新臺幣30萬元，及自民國111年5月12日起至清償
日止，按週年利率百分之5計算之利息。
原告其餘之訴駁回。
訴訟費用由被告負擔十分之3，餘由原告負擔。
本判決第一項得假執行，被告以新臺幣30萬供擔保後得免為假執
行。
原告其餘假執行聲請駁回。 
    事實及理由
一、原告起訴主張：訴外人詹國楨與原告於民國88年2月23日結
    婚，於本件訴訟進行中離婚。被告明知訴外人詹國楨為有婦
    之夫，而分別：於110年9月10日晚上與詹國楨前往臺中麗心
    汽車旅館（臺中市○區○○路000號）過2天2夜，110年9月20日
    傍晚約4點近5點之時，被告與詹國楨前往臺中心月自然旅館
    （臺中市○○區○○路0段000號）過2天1夜，在110年9月29日，
    被告與詹國楨為避嫌各自前往臺中市豐原區春水漾精緻休閒
    旅館各開一間房間，但另一房間根本沒有使用過，110年10
    月6、7日一同出遊至心月自然旅館過夜，110年10月27日一
    同至心月自然旅館過夜，被告前後5次侵害原告與訴外人詹
    國楨同進同出出遊，顯已逾越男女正常交往所應遵守之份際
    ，甚其二人入住汽車旅館同床過夜，肌膚之交合，被告更將
    其長髮遺留在原告在詹國楨內褲上。綜上，被告所為已侵害
    原告配偶關係之身分行為至為明顯，被告對原告所為前述之
    行為已致原告精神遭受重大創傷，爰依民法第184條第1、2
    項，及第195條第1、3項請求賠償，並請求慰撫金新臺幣（
    下同）100萬元，並聲明：1.被告應給付原告100萬元，及自
    起訴狀繕本送達翌日即111年5月12日起至清償日止，按週年
    利率百分之5計算之利息。2.如受有利判決，願供擔保請准
    宣告假執行。
二、被告則以：伊與詹國楨在臺北認識，不了解詹國楨婚姻狀況
    ，因生意往來互留電話，詹國楨自大陸回臺後開始做生分解
    環保工廠，因二人聊天時，詹國楨問及生分解可否到達臺北
    市場，伊到臺中來與詹國楨討論，因疫情關係不便約在麥當
    勞或超市談，伊突發奇想與詹國楨約在汽車旅館，但否認過
    夜，也沒有超出一般男女情誼關係，原告找徵信社到汽車旅
    館時，伊當時衣著整齊，原告與詹國楨要離婚，向詹國楨表
    明要提告，伊就立刻退出討論生分解案件。並聲明：1.原告
    之訴及其假執行之聲請均駁回。2.如受不利判決，被告願供
    擔保請准免為假執行。
三、兩造爭執不爭執事項（見本院卷第92至93頁）：
（一）兩造不爭之事項：被告有住宿原告所指的汽車旅館。
（二）本件爭點：
　  1.被告有無於上開時、地跟原告配偶詹國楨一起住宿、過夜
      於上揭旅館同一房間？
    2.被告與原告配偶詹國楨有無逾越一般男女交往之分際？　
四、本院之判斷：
（一）因故意或過失，不法侵害他人之權利者，負損害賠償責任
      ；不法侵害他人之身體、健康、名譽、自由、信用、隱私
      、貞操，或不法侵害其他人格法益而情節重大者，被害人
      雖非財產上之損害，亦得請求賠償相當之金額；前2項規
      定，於不法侵害他人基於父、母、子、女或配偶關係之身
      分法益而情節重大者，準用之，民法第184條第1項前段、
      第195條第1項前段、第3項定有明文。經查：
　　1.原告主張原告與訴外人詹國楨於110年9、10月間仍是夫妻
      ，被告與詹國楨於110年9月10日晚上前往臺中麗心汽車旅
      館、於110年9月20日16時近17時許，前往臺中心月自然旅
      館、於110年9月29日前往臺中市豐原區春水漾精緻休閒旅
      館、於110年10月6、7日至心月自然旅館、於110年10月27
      日一同至心月自然旅館等節，業據原告提出原告與配偶詹
      國楨戶籍謄本節本、臺中麗心汽車旅館網頁資料、錄影光
      碟及截圖、被告與原告配偶詹國楨LINE對話紀錄翻攝照片
      、心月自然旅館網頁資料、旅客資料戶、旅客歷史系統資
      料、照片（見本院卷第20-1至51頁、第81頁、第161、163
      頁）等證為證，被告亦不否認有於上開時間住宿原告所指
      的汽車旅館，此部分之事實爰堪認定。
　　2.原告主張被告有於上開時、地跟原告配偶詹國楨一起住宿
      、過夜於上揭旅館同一房間，此為被告所否認，辯稱：係
      為談公事，且未同房過夜等情。經查：⑴就原告所提出之
      照片中（見本院卷第33至43頁），已可顯現被告與詹國楨
      確實於上開時、地多有一起行動的情形，可於照片中見到
      兩人之身影或詹國楨所駕駛之自小客車，可知被告確實有
      與詹國楨上開時點一同前往上揭旅館，被告辯稱僅係為談
      論公事，並未逾越一般男女交往之分際，初已難認係屬常
      情。⑵證人即原告所提照片、影片之拍攝者陳盈宏到庭證
      稱：伊有拍錄到詹國楨車子及被告車子進汽車旅館的照片
      ，春水漾、心月都有。①去春水漾那次，伊是聽到被告與
      詹國楨晚上進去汽車旅館後，伊就在早上10點多在門口等
      ，有看到詹國楨的車先出來，被告的車再出來，隨後他們
      有去一家超商，被告去買咖啡，拿了一杯給詹國楨。②第
      一次去心月自然旅館，伊是晚上8點多去拍的，有看到詹
      國楨開車子去開房間，之後晚上11點半又把車子開出來停
      在路邊，被告就將車子開進去，詹國楨再走進去，兩人就
      在裡面沒有出來，伊就先走了，中間的情形伊無法確認，
      隔天中午伊又回來蹲，有看到被告跟詹國楨兩人，下午1
      點多有去超商買東西，之後又進去汽車旅館。隨後約下午
      4點才出來，他們走74快速道路往彰化開，靠近大村那邊
      往山上開伊就沒跟了。③第二次去心月自然旅館，是在27
      日晚上10點多詹國楨車停汽車旅館外面，被告開車來載詹
      國楨先去逛逢甲，11點半時才入住汽車旅館，進去後就沒
      有出來，這次伊有守整晚，伊在對面也開一間房間，隔天
      28日中午，看到詹國楨下來，伊有問詹國楨，原告就直接
      找詹國楨，詹國楨有打電話上去問，才一起上樓，有拍照
      ，有看到被告在房間裡等語（見本院卷第113至118頁）。
      證人陳盈宏上開證述，核與原告所提出照片（見本院卷第
      33至51頁）均屬相符，參以證人詹國楨亦到庭證稱：伊與
      被告去春水漾那次有同房過凌晨，約凌晨3點，時間不是
      很確定。第一次去心月自然旅館伊晚上12點之前進去，約
      凌晨2、3點離開。第二次去心月自然旅館也是談到凌晨3
      、4點才離開，伊回到車上等到早上，有先去房間找被告
      ，才又出來去超商買咖啡，才會遇到一個人陪同原告說要
      上去房間等語（見本院卷第119、120頁）亦核與證人陳盈
      宏上揭證述均大致相符，是證人陳盈宏此部分之證述應堪
      採信。⑶至證人詹國楨雖亦證稱：①伊跟被告去汽車旅館只
      是談工作上的事情，去春水漾那次開2個房間，先同房凌
      晨，約凌晨3點，時間不是很確定，伊就回自己房間了。
      大概隔天中午再一起退房，然後去原料工廠。②110年10月
      6、7日有去心月自然旅館，過程伊忘記了，但經被告當庭
      提醒，伊想起當天是伊跟被告說地要蓋工廠，被告要幫伊
      看合約，伊就幫被告開房間，伊晚上12點之前進去，約凌
      晨2、3點離開，回到伊車上過夜，後來伊忘了，經被告當
      庭提醒，伊想起後來有跟被告一起去漁港買魚等語。③第
      三次110年10月27日去心月自然旅館已經談的差不多了，
      談到凌晨3、4點才離開，也是回到伊車子等到早上，有先
      去房間找被告，才又出來去超商買咖啡，才會遇到一個人
      陪同原告說要上去房間。因為當時是疫情，連超商都沒有
      椅子等語（見本院卷第118至123頁），證人詹國楨證稱均
      係談論公事，且於凌晨3、4點許即離開，沒有過夜等語，
      惟依證人詹國楨之證述，實已明白證明被告與證人詹國楨
      確實孤男寡女共處一旅館房間內，至少均到凌晨3、4點，
      顯已逾越一般男女交往之分際。⑷另被告之女兒陳姿伃到
      庭證稱：伊知道被告有於110年9、10月間來臺中談公事，
      被告要睡時約晚上11、12點有開視訊讓伊看她住的地方，
      伊就看到被告跟被告的東西，看起來就是在汽車旅館，印
      象中是一次等語（見本院卷第123、124頁）。證人陳姿伃
      上開證述是於晚上11、12點與被告開視訊聊天，惟證人詹
      國楨業已明白證稱有與被告同房間至凌晨3、4點，是證人
      陳姿伃上開證述無從為有利被告之認定。
　　3.原告另有主張於證人詹國楨之內褲上有發現一女性毛髪等
      情，然被告否認發現地點並否認為其毛髪（見本院卷第13
      9頁），原告乃聲請以DNA鑑定此一毛是否為被告之毛髪並
      聲請以當事人訊問之方式訊問原告證明此一毛髪係從證人
      詹國楨之內褲上取得。就DNA鑑定部分，被告先已拒絕配
      合為DNA之鑑定（見本院卷第125頁）。至於當事人訊問部
      分，原告採證上揭毛髪時並未留下任何憑信性證據以證明
      係確實從證人詹國楨之內褲上採得，是即便訊問原告當事
      人，也僅是原告再次重覆說出係於證人詹國楨之內褲上取
      得，並無其他證據可以佐證原告所述確實真實或非真實，
      自難以逕採，是本院認此部分無訊問當事人之必要。又被
      告雖末於對證據調查結果為辯論時，於原告再次提出希望
      為DNA鑑定時，反於前情，改稱原配合為DNA鑑定，然此部
      分即便鑑定係被告之毛髪，並證明係從證人詹國楨之內褲
      上發現，惟仍未超越上揭本院業已認定被告與證人詹國楨
      確實孤男寡女共處一旅館房間內，至少均到凌晨3、4點之
      事實，是此部分本院認無鑑定之必要。
　　4.基上，被告確實於上開時、地與詹國楨共處於汽車旅館，
      且至少至凌晨3、4點，此顯然業已逾越一般男女交往之分
      際。被告雖辯稱係在談公事，證人詹國楨亦如此證述，然
      談公事實可於一般辦公之時間，在公開之場所為之，不必
      孤男寡女於汽車旅館談至凌晨3、4點，又110年9、10月間
      我國雖因新冠肺炎（COVID-19）疫情，有實施相關管制，
      惟並無全面封鎖不得出入公共場所之情形，此觀被告與詹
      國楨尚得一同進去同一間汽車旅館房間，一同去原料工廠
      ，一同去漁港買魚（依證人詹國楨上揭證述）即明，是原
      告主張被告與詹國楨於上開時地孤男寡女於入住汽車旅館
      逾越一般男女交往之分際，侵害原告配偶權，應屬可採，
      被告既有上揭侵害原告配偶權之行為，原告自依上開規定
      向被告請求損害賠償。
（二）被害人受有非財產上損害，請求加害人賠償相當金額之慰
      撫金時，法院對於慰撫金之量定，應斟酌實際加害情形所
      造成之影響、被害人痛苦之程度、兩造之身分、地位、經
      濟情形及其他各種狀況，以核定相當之數額（參照最高法
      院51年臺上字第223號裁判意旨）。又人格權遭遇侵害時
      ，其慰撫金之賠償核給標準，與財產上損害之計算不同，
      而應斟酌雙方身分、資力與加害程度及其他各種情形核定
      相當之數額。查，被告侵害原告配偶權之行為既已認定，
      原告請求慰撫金即有理由。本院審酌兩造家庭狀況、學經
      歷、名下財產（見證物袋內電子稅務閘門資料、戶籍資料
      ）、侵權行為之經過情形，認慰撫金以30萬元為適當，應
      予准許，原告逾此部分請求，尚嫌無據，應予駁回。
（三）按給付有確定期限者，債務人自期限屆滿時起，負遲延責
      任。給付無確定期限者，債務人於債權人得請求給付時，
      經其催告而未為給付，自受催告時起，負遲延責任。其經
      債權人起訴而送達訴狀，或依督促程序送達支付命令，或
      為其他相類之行為者，與催告有同一之效力，民法第229
      條第1項及第2項定有明文。又遲延之債務，以支付金錢為
      標的者，債權人得請求依法定利率計算之遲延利息，但約
      定利率較高者，仍從其約定利率，應付利息之債務，其利
      率未經約定，亦無法律可據者，週年利率為百分之5，民
      法第233條第1項及第203條亦有明文。查，本件原告對被
      告之侵權行為損害賠償請求權，核屬無確定期限之給付，
      既經原告起訴而送達訴狀，且本件起訴狀繕本業於111年5
      月11送達於被告，有送達證書可參，且為被告所承（見本
      院卷第79、92頁）。從而，原告請求被告給付30萬元及自
      111年5月12日起至清償日止，按周年利率百分之5計算之
      法定遲延利息，自屬有據。
五、本件所命被告給付之金額未逾50萬元，爰依民事訴訟法第38
    9條第1項第5款之規定，依職權為假執行之宣告，原告就此
    部分所為供擔保假執行之聲請，僅在促使本院發動職權，無
    庸另為准駁之裁判。本院並依被告之聲請酌定相當之擔保金
    額，准被告供擔保後得免為假執行。至原告敗訴部分，其假
    執行之聲請即失其依據，應併予駁回。
六、本件事證已臻明確，兩造其餘攻擊防禦方法及舉證，核與判
    決結果不生影響，爰不一一論述，附此敘明。
七、據上論結，本件原告之訴為一部有理由、一部無理由，依民
    事訴訟法第79條、第389條第1項第5款、第392條第2項之規
    定，判決如主文。　　　　
中　　華　　民　　國　　111 　年　　10　　月　　12　　日
                  民事第一庭      法  官  王詩銘
以上正本係照原本作成。
如對本判決上訴，須於判決送達後20日內向本庭提出上訴狀（須
按他造當事人之人數附繕本）。如委任律師提起上訴者，應一併
繳納上訴審裁判費。
中　　華　　民　　國　　111 　年　　10　　月　　14　　日
                                  書記官  林玟君